---
title: "事件研究实例"
author: "汪小圈"
date: "2019/6/12"
output:
  html_document:
    highlight: tango
    number_sections: yes
    theme: united
    toc: yes
    toc_float: yes
---

```{r setup, include=FALSE}
library(knitr)
opts_chunk$set(echo = TRUE, warning=FALSE, message=FALSE)
```

# 导言

## 目标

- 针对2012年3月14日薄熙来事件进行事件研究，考察政治不确定性对企业的影响

## 数据来源

CSMAR(国泰安) http://cn.gtadata.com/

- 股票市场信息: 股票市场系列 -> 股票市场交易 -> 个股交易数据 -> 日个股回报率文件

- 无风险利率: 股票市场系列 -> 股票市场交易 -> 汇率及利率 -> 无风险利率文件

- 多因子: 因子研究系列 -> Fama-French因子 -> 五因子模型指标(日)


## 选取样本与变量

- 2006/1-2012/12, 上海与深圳A股上市企业

- 股票市场信息

    - 个股交易信息: 考虑现金红利再投资的日个股回报率、日个股流通市值
    
    - 无风险利率: 日度化无风险利率
    
    - 因子: 市场风险溢价因子(总市值加权)

- 政治不确定性的度量：2007-2011年央行宣布调整存款准备金率时上市公司的股票市场反应CAR

## 短期事件研究步骤

1. 事件定义
2. 样本筛选
3. 异常收益率
4. 估计步骤
5. 检验步骤
6. 解释结果

## 分解目标

- Step 1: 定义事件，并选取合适的时间窗口

- Step 2: 选取A股非金融上市公司，计算每家企业的政治敏感程度

- Step 3: 处理上市公司日度股票信息，用事件前的股票信息估计预期收益率

- Step 4: 对每家企业计算异常收益率与累计异常收益率(CAR)

- Step 5: 将企业根据政治敏感度分类，分别计算平均累计异常收益率(CAR)

- Step 6: 使用回归分析方法考察累计异常收益率(CAR)与政治敏感度间的关系


# 准备工作
```{r warning=FALSE, message=FALSE}
# 加载需要的R包
library(tidyverse)
library(readxl)
library(lubridate)
library(broom)
library(kableExtra)
library(stargazer)
library(lmtest) #coeftest
library(sandwich) #NeweyWest
```

- 保存R Script, 并修改工作目录到R Script所在的文件夹(`Session -> Set Working Directory -> To Source File Location`)

- 所有数据都保存在该文件夹中的子文件夹"Event_data"中


# 事件定义

- 事件：薄熙来事件

- 事件日：2012年3月14日

- 事件窗口：[-1,1]日，即2012年3月13日至2012年3月15日

- 估计窗口：2011年8月7日至2012年2月6日


# 样本筛选

## 筛选非金融上市公司
```{r}
cominfo <- read_excel("Event_data/TRD_Co.xlsx")

comA <- cominfo %>% 
  filter(
    Indcd != "0001",
    Markettype == 1 | Markettype == 4 | Markettype == 16
  )
```

## 合并股票交易数据

```{r}
nrrate_d <- read_excel("Event_data/TRD_Nrrate.xlsx") %>%
  mutate(rf = Nrrdaydt/100,
         Clsdt = ymd(Clsdt)) %>%
  select(Clsdt, rf)

fac_d <- read_excel("Event_data/STK_MKT_ThrfacDay.xlsx") %>%
  filter(MarkettypeID == "P9709") %>%
  mutate(
    TradingDate = ymd(TradingDate)
  ) %>%
  select(TradingDate, RiskPremium2)

# read stock daily return
read_file <- function(df){
  read_excel(df) %>%
    filter(Markettype == 1 | Markettype == 4 | Markettype == 16) %>%
    select(Stkcd, Trddt, Dretwd, Dsmvtll) %>%
    mutate(
      Trddt = ymd(Trddt)
    )
}

# read and merge with factors and risk-free rate
stkdaily <- tibble(
  name = dir(path = "D:/Qsync/Courses/金融研究方法/2019本科/上机课/T4_Event/Event_data", pattern = "TRD_Dalyr0")
) %>%
  mutate(
    f = str_c("D:/Qsync/Courses/金融研究方法/2019本科/上机课/T4_Event/Event_data", name, sep = "/"),
    data = f %>% map(read_file)
  ) %>%
  unnest(data) %>%
  select(-name, -f) %>%
  left_join(nrrate_d, by = c("Trddt" = "Clsdt")) %>%
  left_join(fac_d, by = c("Trddt" = "TradingDate")) %>%
  mutate(exret = Dretwd - rf) %>% 
  semi_join(comA)
```


# 异常收益率

预期收益率模型选择市场模型，利用估计窗口的数据（2011年8月7日至2012年2月6日）, 对下面方程中的参数 $\alpha_i, \beta_i$ 进行OLS估计

$$R_{it} = \alpha_i + \beta_i R_{mt} + \epsilon_{it}$$

计算事件窗口 $t \in [-1, 1]$ 的异常收益率

$$\widehat{AR}^*_{it} = R^*_{it} - \hat{\alpha}_i - \hat{\beta}_i R^*_{mt}$$

## 定义事件日，并计算相对日期
```{r}
stk_event <- stkdaily %>% 
  filter(!is.na(exret),
         Trddt >= as.Date("2012-3-13"), 
         Trddt <= as.Date("2012-3-15")) %>% 
  mutate(
    event = case_when(Trddt == as.Date("2012-3-14") ~ 0,
                      Trddt == as.Date("2012-3-13") ~ -1,
                      TRUE ~ 1)
  ) %>% 
  group_by(Stkcd) %>% 
  filter(n() >= 1)

stk_est <- stkdaily %>% 
  filter(!is.na(exret),
         Trddt >= as.Date("2011-8-7"), 
         Trddt <= as.Date("2012-2-6")) %>% 
  mutate(event = -99) %>% 
  group_by(Stkcd) %>% 
  filter(n() >= 60) %>% 
  semi_join(stk_event, by = c("Stkcd" = "Stkcd"))

stk_event <- stk_event %>% 
  semi_join(stk_est, by = c("Stkcd" = "Stkcd"))
  
eventdata <- bind_rows(stk_event, stk_est) %>% 
  arrange(Stkcd, Trddt) %>% 
  ungroup()
```

## 计算预期收益率与异常收益率
```{r}
# Market model
AR <- eventdata %>%
  select(Stkcd, event, exret, RiskPremium2) %>% 
  nest(-Stkcd) %>% 
  mutate(
    model = data %>% map(filter, event == -99) %>% map(~lm(exret ~ RiskPremium2, .)),
    pred_data = data %>% map(filter, event >= -1, event <= 1),
    pred = map2(model, pred_data, predict),
    event = data %>% map(filter, event >= -1, event <= 1) %>% map("event"),
    ret = data %>% map(filter, event >= -1, event <= 1) %>% map("exret")
  ) %>% 
  select(Stkcd, event, pred, ret) %>% 
  unnest() %>% 
  mutate(
    ret = as.numeric(ret),
    AR = ret - pred
  )

AR %>% 
  group_by(event) %>% 
  summarise_at(c("AR"), funs(mean, median, min, max), na.rm = T) %>% 
  kable(digits = 4) %>% 
  kable_styling("striped")
```

## 计算累计收益率(CAR)
```{r}
CAR <- AR %>% 
  group_by(Stkcd) %>% 
  mutate(
    CAR = cumsum(AR)
  ) 

CAR %>% 
  group_by(event) %>% 
  summarise(AAR = mean(AR), ACAR = mean(CAR)) %>% 
  gather(key, value, AAR:ACAR) %>% 
  ggplot(aes(x = event, y = value)) +
  geom_line(aes(color = factor(key, labels = c("AAR", "CAR"))), size = 1.2) +
  labs(x = "事件窗口", y = "日度收益率", caption = "数据来源: CSMAR", color = "") 


# # test on independent events
# CAR_Var <- eventdata %>%
#   select(Stkcd, event, exret, RiskPremium2) %>% 
#   nest(-Stkcd) %>% 
#   mutate(
#     model_data = data %>% map(filter, event == -99),
#     pred_data = data %>% map(filter, event >= -1, event <= 1), 
#     model = model_data %>% map(~lm(exret ~ RiskPremium2, .)),
#     sigma = model %>% map(summary) %>% map_dbl("sigma"),
#     X = model_data %>% map(~model.matrix(exret ~ RiskPremium2, .)),
#     X_star = pred_data %>%  map(~model.matrix(exret ~ RiskPremium2, .)),
#     dim_star = X_star %>% map(dim) %>% map_int(1),
#     V = pmap(list(dim_star, X, X_star, sigma), 
#              function(dim_star, X, X_star, sigma) 
#                (diag(dim_star) + X_star %*% solve(t(X) %*% X) %*% t(X_star)) * sigma^2
#              ),
#     Var_CAR = V %>% map_dbl(sum)
#   ) %>% 
#   select(Stkcd, Var_CAR) %>% 
#   unnest()
# 
# CAR_est <- CAR %>% 
#   filter(event == 1) %>% 
#   left_join(CAR_Var) %>% 
#   mutate(
#     SCAR = CAR/sqrt(Var_CAR)
#   )
# 
# CAR_sd <- CAR_est %>% 
#   ungroup() %>% 
#   summarise(
#     ACAR = mean(CAR),
#     se_ACAR = sqrt(sum(Var_CAR)/length(CAR)^2),
#     J1 = ACAR/se_ACAR,
#     ASCAR = mean(SCAR),
#     se_ASCAR = sqrt((118-2)/(length(CAR)*(118-4))),
#     J2 = ASCAR/se_ASCAR
#   )
# 
# CARtest <- lm(CAR ~ 1, CAR_est)
# 
# SCARtest <- lm(SCAR ~ 1, CAR_est)
#   
# stargazer(CARtest, SCARtest, type = "html", 
#           se = list(CARtest = CAR_sd$se_ACAR, SCARtest = CAR_sd$se_ASCAR), 
#           style = "aer", omit.table.layout = "n", omit.stat = c("rsq", "adj.rsq", "ser"))
```


# 政策不确定性与累计超额收益率

## 计算企业对政治的敏感程度

- 计算2007-2011年准备金率调整对企业带来的股票市场影响（CAR(-1,1)）

- 针对每次准备金调整，对CAR进行排序，将排序变为[0,1]间的变量，即排序/(企业总数+1)

- 对不同次准备金调整进行加权平均，权重为事件窗口整个股票市场收益率的绝对值

```{r}
# read RRR adjustment dates (2007-2011)
RRR <- read_excel("Event_data/RRR.xlsx") %>% 
  mutate(AnnDate = ymd(AnnDate))

trddate <- stkdaily %>% 
  distinct(Trddt) %>% 
  mutate(n = row_number(Trddt)) %>% 
  filter(Trddt <= as.Date("2011-12-31"))

# select stock info between a trading date range
get_date <- function(date, pre, post){
  
  index <- trddate %>% 
    mutate(
      diff = Trddt - date
    ) %>% 
    filter(diff >= 0) %>% 
    filter(diff == min(diff)) %>% 
    pull("n")
  
  trddate %>% 
    filter(n - index >= pre, n - index <= post) %>% 
    mutate(
      event = row_number() + pre - 1
    )

}

RRR_event <- RRR %>% 
  mutate(
    data = AnnDate %>% map(
      function(d){
        stkdaily %>% 
          right_join(get_date(d, -1, 1))
      }
      )
  ) %>% 
  unnest(data) 

RRR_est <- RRR %>% 
  mutate(
    data = AnnDate %>% map(
      function(d){
        stkdaily %>% 
          right_join(get_date(d, -125, -5))
      }
      )
  ) %>% 
  unnest(data) %>% 
  group_by(Stkcd, AnnDate) %>% 
  filter(n() >= 60) %>% 
  semi_join(RRR_event, by = c("Stkcd" = "Stkcd", "AnnDate" = "AnnDate"))

RRR_event <- RRR_event %>% 
  semi_join(RRR_est, by = c("Stkcd" = "Stkcd", "AnnDate" = "AnnDate"))
  
RRRdata <- bind_rows(RRR_event, RRR_est)

# 计算每次RRR的CAR
RRR_CAR <- RRRdata %>%
  select(Stkcd, AnnDate, event, exret, RiskPremium2) %>% 
  nest(-Stkcd, -AnnDate) %>% 
  mutate(
    model = data %>% map(filter, event <= -5) %>% map(~lm(exret ~ RiskPremium2, .)),
    pred_data = data %>% map(filter, event >= -1, event <= 1),
    pred = map2(model, pred_data, predict),
    event = data %>% map(filter, event >= -1, event <= 1) %>% map("event"),
    ret = data %>% map(filter, event >= -1, event <= 1) %>% map("exret")
  ) %>% 
  select(Stkcd, AnnDate, event, pred, ret) %>% 
  unnest() %>% 
  mutate(
    ret = as.numeric(ret),
    AR = ret - pred
  ) %>% 
  group_by(Stkcd, AnnDate) %>% 
  mutate(
    CAR = cumsum(AR)
  ) %>% 
  filter(event == 1) %>% 
  group_by(AnnDate) %>% 
  mutate(rankr = rank(-CAR)/(n()+1))

weight <- RRR_event %>% 
  distinct(AnnDate, Trddt, RiskPremium2) %>% 
  group_by(AnnDate) %>% 
  mutate(n = row_number(AnnDate)) %>% 
  select(AnnDate, RiskPremium2, n) %>% 
  spread(n, RiskPremium2) %>% 
  mutate(aggret = abs((1+`2`)*(1+`3`) - 1))

RRR_sen <- RRR_CAR %>% 
  left_join(weight) %>% 
  group_by(Stkcd) %>% 
  summarise(sen = weighted.mean(rankr, aggret)) 
```

## 分组分析

只有一个事件日，不同企业的CAR之间存在相关性

常用方法：使用构造投资组合计算异常收益率的方法来解决这一问题

论文中的方法：

1. 对估计窗口中的每天，计算算数平均异常收益率 $\bar{AR}_t$

2. 计算上述异常收益率的标准差 $Std(\bar{AR})$

3. $Std(\bar{CAR}) = \sqrt{3} \times Std(\bar{AR})$

```{r results='asis'}
# aggregate into portfolio
event_grp <- eventdata %>%
  left_join(RRR_sen) %>% 
  mutate(grp = ntile(sen, 3)) %>% 
  filter(!is.na(grp)) %>% 
  group_by(grp, Trddt, event) %>% 
  summarise_at(vars(exret, RiskPremium2), mean, na.rm = T) %>% 
  select(grp, event, exret, RiskPremium2) 

AR_grp <- event_grp %>% 
  group_by(grp) %>% 
  nest() %>% 
  mutate(
    model = data %>% map(filter, event == -99) %>% map(~lm(exret ~ RiskPremium2, .)),
    pred_data = data %>% map(filter, event >= -1, event <= 1),
    pred = map2(model, pred_data, predict),
    event = data %>% map(filter, event >= -1, event <= 1) %>% map("event"),
    ret = data %>% map(filter, event >= -1, event <= 1) %>% map("exret")
  ) %>% 
  select(grp, event, pred, ret) %>% 
  unnest() %>% 
  mutate(
    ret = as.numeric(ret),
    AR = ret - pred
  ) 

CAR_grp <- AR_grp %>% 
  group_by(grp) %>% 
  mutate(
    CAR = cumsum(AR)
  ) %>% 
  filter(event == 1)

# portfolio method
CAR_Var1 <- event_grp %>% 
  group_by(grp) %>% 
  nest() %>% 
  mutate(
    model_data = data %>% map(filter, event == -99),
    pred_data = data %>% map(filter, event >= -1, event <= 1),
    model = model_data %>% map(~lm(exret ~ RiskPremium2, .)),
    sigma = model %>% map(summary) %>% map_dbl("sigma"),
    X = model_data %>% map(~model.matrix(exret ~ RiskPremium2, .)),
    X_star = pred_data %>%  map(~model.matrix(exret ~ RiskPremium2, .)),
    dim_star = X_star %>% map(dim) %>% map_int(1),
    V = pmap(list(dim_star, X, X_star, sigma),
             function(dim_star, X, X_star, sigma)
               (diag(dim_star) + X_star %*% solve(t(X) %*% X) %*% t(X_star)) * sigma^2
             ),
    Var_CAR = V %>% map_dbl(sum)
  ) %>%
  select(grp, Var_CAR) %>%
  unnest()

# method used in the paper
CAR_Var2 <- eventdata %>%
  select(Stkcd, Trddt, event, exret, RiskPremium2) %>%
  nest(-Stkcd) %>%
  mutate(
    model_data = data %>% map(filter, event == -99),
    resid = model_data %>% map(~lm(exret ~ RiskPremium2, .)) %>% map(augment),
    Trddt = data %>% map(filter, event == -99) %>% map("Trddt")
  ) %>%
  select(Stkcd, Trddt, resid) %>%
  unnest() %>% 
  left_join(RRR_sen) %>% 
  mutate(grp = ntile(sen, 3)) %>% 
  filter(!is.na(grp)) %>% 
  group_by(grp, Trddt) %>% 
  summarise(AR = mean(`.resid`, na.rm = T)) %>% 
  group_by(grp) %>% 
  summarise(std_CAR = sqrt(3)*sd(AR, na.rm = T))
  
CAR_est <- CAR_grp %>%
  left_join(CAR_Var1) %>%
  left_join(CAR_Var2) %>% 
  mutate(
    J1_1 = CAR/sqrt(Var_CAR),
    J1_2 = CAR/std_CAR
  )

CAR_est %>%
  select(grp, CAR, Var_CAR, J1_1, std_CAR, J1_2) %>% 
  kable(digits = 5) %>% 
  kable_styling("striped")
```

## 回归分析

```{r results='asis'}
# calculate firm-level controls: size, bm, leverage
combas <- read_excel("Event_data/FS_Combas.xlsx", col_names = c("Stkcd", "Accper", "Typrep", "Asset", "Liability", "Equity"), skip = 3) %>% 
  mutate(Accper = ymd(Accper)) %>% 
  filter(year(Accper) == 2011, month(Accper) == 12, Typrep == "A")

CAR_control <- stkdaily %>% 
  filter(Trddt == as.Date("2012-3-7")) %>% 
  left_join(combas) %>% 
  mutate(
    lnSZ = log(Dsmvtll),
    BM = Equity / Dsmvtll,
    leverage = Liability / Asset
  ) %>% 
  select(Stkcd, lnSZ, BM, leverage)

# winsorize at 0.5% and 99.5%
CAR_control <- CAR_control %>%
  mutate_if(is.numeric,
            ~ case_when(
              . < quantile(., 0.005, na.rm = T) ~ quantile(., 0.005, na.rm = T),
              . > quantile(., 0.995, na.rm = T) ~ quantile(., 0.995, na.rm = T),
              TRUE ~ as.numeric(.)),
            na.rm = TRUE)

# merge with CAR and sensitivity data
CAR_reg <- CAR %>%
  left_join(RRR_sen) %>% 
  left_join(CAR_control) %>% 
  mutate(
    lnBM = if_else(BM < 0, NA_real_, log(BM))
  )

# run regression
CARreg <- lm(CAR ~ sen + lnSZ + lnBM + leverage, CAR_reg)

# show results
stargazer(CARreg, type = "html", 
          style = "aer", omit.table.layout = "n", omit.stat = c("rsq", "ser"))
```