---
title: "中国金融上市公司概览"
author: "汪小圈"
date: "2019/3/20"
output:
  html_document:
    highlight: tango
    mathjax: null
    number_sections: yes
    theme: united
    toc: yes
    toc_float: yes
---

```{r setup, include=FALSE}
# knitr::opts_chunk$set(echo = TRUE)
library(knitr)
```

# 导言

## 目标

- 画出A股上市金融类企业根据子行业分类的利润总额

- 画出A股上市银行业企业不同收入来源的收入总额

## 数据来源

CSMAR(国泰安) http://cn.gtadata.com/

- 基本信息: 股票市场系列 -> 股票市场交易 -> 基本数据 -> 公司文件

- 财务数据: 公司研究系列 -> 财务报表 -> 利润表


## 选取样本与变量

- 1992-2017年, 上海与深圳A股上市的金融类企业

- 基本信息: 行业类别、市场类型

- 财务数据
    
    - 利润表: 营业总收入、利润总额、利息净收入、手续费及佣金净收入

## 分解目标

- Step 1: 选取利润表中的年报和合并报表

- Step 2: 选取A股上市公司，通过行业分类找出金融行业

- Step 3: 合并上市公司基本信息与利润表

- Step 4: 计算作图所需的描述性统计量

- Step 5: 作图


# 准备工作
```{r warning=FALSE}
# 加载需要的R包
library(tidyverse)
library(readxl)
library(lubridate)
```

- 保存R Script, 并修改工作目录到R Script所在的文件夹(`Session -> Set Working Directory -> To Source File Location`)

- 所有数据都保存在该文件夹中的子文件夹"FinInd_data"中


# 导入数据
```{r warning=FALSE}
# 基本信息
cominfo <- read_excel("FinInd_data/TRD_Co.xlsx")
glimpse(cominfo)

# 利润表
comins <- read_excel("FinInd_data/FS_Comins.xlsx", col_names = c("Stkcd", "Accper", "Typrep", "sales", "interest", "interim", "profit"), skip = 3)
head(comins)
```


# 整理(了解)数据

## 初步筛选
```{r}
comins <- comins %>% 
  mutate(
    Accper = ymd(Accper),
    year = year(Accper)
    ) %>% 
  filter(month(Accper) == 12, Typrep == "A", year >= 1992, year <= 2017)
```

## 筛选A股企业
```{r}
cominfo %>% 
  count(Markettype)

# 筛选A股企业
com_A <- cominfo %>% 
  filter((Markettype == 1 | Markettype == 4 | Markettype == 16))
```

## 找出金融类企业
```{r}
com_A %>% 
  count(Indcd, Indnme)

com_fin <- com_A %>% 
  filter(Indcd == "0001")

com_fin %>% 
  count(Nindcd, Nindnme)
```


## 合并数据集

- Step 1: 保留利润表中的A股企业
```{r}
tmp1 <- com_A %>% 
  left_join(comins)

tmp1
```

- Step 2: 处理可能的极端情况
```{r}
tmp2 <- tmp1 %>% 
  filter(sales > 0)

# 查看被删样本
tmp1 %>% 
  anti_join(tmp2)
```


合并结果存储在`comdata`中
```{r}
comdata <- com_A %>% 
  left_join(comins) %>% 
  filter(sales > 0) 
```

# 作图

## 构造变量

使用mutate构造所需变量
```{r}
comdata_all <- comdata %>% 
  mutate(
    findum = if_else(Indcd == "0001", 1, 0)
  )
```

## 作图1：A股金融子行业利润总额

计算金融子行业利润总额，并作堆积图
```{r}
comsum_fin <- comdata_all %>% 
  filter(findum == 1) %>% 
  group_by(year, Nindnme) %>% 
  summarise(ind_profit = sum(profit))
  
comsum_fin %>% 
  ggplot() +
  geom_area(aes(x = year, y = ind_profit/1e12, fill = Nindnme)) +
  labs(title = "A股金融类上市企业利润分布", subtitle = "1992-2017年", x = "", y = "金融子行业利润总额(万亿元)", caption = "数据来源: CSMAR", fill = "金融子行业") +
  scale_x_continuous(breaks = seq(1992, 2017, 5))
```


## 作图2：银行业上市企业营业收入来源

计算根据营业收入来源计算银行分类收入，并作堆积图
```{r}
comsum_bank <- comdata_all %>% 
  filter(Nindcd == "I01") %>% 
  group_by(year) %>% 
  summarise(`利息收入` = sum(interest), `中间业务收入` = sum(interim)) %>% 
  gather(key, value, `利息收入`, `中间业务收入`) 

comsum_bank%>% 
  ggplot() +
  geom_area(aes(x = year, y = value/1e12, fill = key)) +
  labs(title = "A股银行业上市企业营业收入", subtitle = "1992-2017年", x = "", y = "银行业收入总额(万亿元)", caption = "数据来源: CSMAR", fill = "收入来源") +
  scale_x_continuous(breaks = seq(1992, 2017, 5))
```